臺灣高雄地方法院刑事判決　　　　　 100年度審訴字第2737號
公　訴　人　臺灣高雄地方法院檢察署檢察官
被　　　告　李坤宗
選任辯護人　朱立人律師
上列被告因違反毒品危害防制條例案件，經檢察官提起公訴（10
0年度毒偵字第4794號），本院合議庭裁定由受命法官獨任進行
簡式審判程序，判決如下：
    主  文
李坤宗施用第二級毒品，累犯，處有期徒刑陸月；又施用第一級
毒品，累犯，處有期徒刑壹年，扣案之第一級毒品海洛因壹包（
含包裝袋壹只，驗餘淨重壹點貳伍公克），沒收銷燬，扣案之注
射針筒柒支，均沒收。應執行有期徒刑壹年肆月，扣案之第一級
毒品海洛因壹包（含包裝袋壹只，驗餘淨重壹點貳伍公克），沒
收銷燬，扣案之注射針筒柒支，均沒收。
    事  實
一、李坤宗前因施用毒品案件，經臺灣板橋地方法院以89年度毒
    聲字第3248號裁定觀察、勒戒後，因認有繼續施用毒品傾向
    ，該院又裁定令入戒治處所施以強制戒治，嗣經該院裁定停
    止戒治及裁定撤銷停止戒治，於民國91年1 月29日執行完畢
    出監，並經臺灣板橋地方法院檢察署檢察官以91年度戒毒偵
    字第96號為不起訴之處分確定。又於前揭強制戒治執行完畢
    後5 年內之92年間，因施用毒品案件，經本院以93年度訴字
    第2642號判決處有期徒刑10月確定，再因竊盜案件經本院以
    94年度簡字第3425號判決處有期徒刑4月確定，上開2罪接續
    執行，於95年7月19日執行完畢。又因竊盜案件，經本院以
    95年度易字第1959號判決處有期徒刑8月確定，嗣經裁定減
    為有期徒刑4月確定，另因竊盜、施用毒品等案件，分經本
    院以97年度審易字第206號判決處有期徒刑10月確定、以97
    年度易字第405號判決處有期徒刑8月確定、以97年度審訴字
    第805號判決處有期徒刑8月確定、以97年度審訴字第1194號
    判決處有期徒刑8月確定，此4罪經裁定應執行有期徒刑2年6
    月確定，並與前開有期徒刑4月接續執行，於99年4月23日縮
    短刑期假釋出監並交付保護管束，並於99年10月8日保護管
    束期滿，未經撤銷假釋，視為已執行完畢。詎李坤宗仍不知
    悔改，基於施用第二級毒品甲基安非他命之犯意，於100年4
    月19日18時或19時許，在高雄市○○區○○路116巷1號12樓
    租屋處，以將甲基安非他命置於玻璃球內燒烤後吸食煙霧之
    方式，施用第二級毒品甲基安非他命1次。復基於施用第一
    級毒品海洛因之犯意，於100年4月20日23時許，在上開租屋
    處，以將海洛因放入針筒內加水後注射之方式，施用第一級
    毒品海洛因1次。嗣員警於100年4月21日10時40分許，持搜
    索票至李坤宗之上開租屋處執行搜索，當場扣得李坤宗所有
    之注射針筒7支、第一級毒品海洛因1包（含包裝袋1只，驗
    餘淨重1.25公克）及與本案無關之行動電話2支、新臺幣（
    下同）4萬100元，復經員警採集李坤宗之尿液送驗，結果呈
    甲基安非他命、可待因、嗎啡陽性反應，始查悉上情。
二、案經高雄市政府警察局報告臺灣高雄地方法院檢察署檢察官
    偵查起訴。
    理  由
一、本件被告李坤宗所犯係死刑、無期徒刑、最輕本刑為3 年以
    上有期徒刑以外之罪，其於準備程序中，就被訴事實為有罪
    之陳述，經本院告知簡式審判程序之旨，並聽取檢察官及被
    告之意見後，合議庭裁定由受命法官獨任進行簡式審判程序
    ，合先敘明。
二、上開事實，業據被告於本院審理時坦承不諱，其於100年4月
    21日13時35分許為警所採取之尿液，經送請臺灣檢驗科技股
    份有限公司檢驗結果，確呈甲基安非他命、可待因、嗎啡陽
    性反應，有該公司100年5月17日濫用藥物檢驗報告（檢體編
    號L6-07號，報告編號：KH/2011/00000000）、高雄市政府
    警察局刑警大隊偵二隊六分隊100年度偵辦毒品案件尿液採
    證代碼對照表（檢體代碼：L6-07號）各1份（偵卷第20頁、
    第21頁）在卷可稽，另扣案之白色粉末1包，經法務部調查
    局濫用藥物實驗室鑑定結果，確含有第一級毒品海洛因成分
    乙節，亦有卷附該局100年6月10日調科壹字第10023013280
    號濫用藥物實驗室鑑定書1份（偵卷第49頁）可佐，足認被
    告任意性自白核與事實相符，應予信實。從而，本件事實明
    確，被告施用第一級、第二級毒品之犯行，應堪認定。
三、按毒品危害防制條例係於92年7月9日修正公布，並自93年1
    月9日施行，其中第20條、第23條將施用毒品之刑事處遇程
    序，區分為「初犯」、「5年內再犯」、「5年後再犯」，依
    其立法理由之說明：「初犯」，經觀察、勒戒或強制戒治後
    ，應為不起訴處分或不付審理之裁定，經觀察、勒戒或強制
    戒治執行完畢釋放後，「5年內再犯」者，因其再犯率甚高
    ，原實施之觀察、勒戒及強制戒治既已無法收其實效，爰依
    法追訴或裁定交付審理，至於經觀察、勒戒或強制戒治執行
    完畢釋放後，「5年後再犯」者，前所實施之觀察、勒戒或
    強制戒治已足以遮斷其施用毒品之毒癮，為期自新及協助其
    斷除毒癮，仍適用「初犯」規定，先經觀察、勒戒或強制戒
    治之程序。從而依修正後之規定，僅限於「初犯」及「5年
    後再犯」2種情形，始應先經觀察、勒戒或強制戒治程序，
    倘被告於5年內已再犯，經依法追訴處罰，縱其第3次（或第
    3次以上）再度施用毒品之時間，在初犯經觀察、勒戒或強
    制戒治執行完畢釋放5年以後，已不合於「5年後再犯」之規
    定，且因已於「5年內再犯」，顯見其再犯率甚高，原實施
    觀察、勒戒或強制戒治，已無法收其實效，即應依同條例第
    10條規定處罰（最高法院95年第7次刑事庭會議決議參照）
    。準此，本案被告施用毒品之犯罪時間，雖逾其91年1月29
    日強制戒治執行完畢出監已逾5年以上，然被告既於92年、9
    7年間，業因施用毒品案件，經本院判處有期徒刑月確定，
    則本件被告施用第一級毒品海洛因及施用第二級毒品甲基安
    非他命之犯行，即核與「5年後再犯」之情形有別。揆諸前
    揭決議之意旨，自無再經觀察、勒戒及強制戒治之必要，是
    檢察官提起本件公訴，於法有據，本院自應依法論科。
四、按海洛因、甲基安非他命分別為毒品危害防制條例第2條第2
    項第1 款、第2 款規定之第一級、第二級毒品，依法不得施
    用、持有，是核被告李坤宗所為，係犯毒品危害防制條例第
    10條第1項之施用第一級毒品罪、同法條第2項之施用第二級
    毒品罪。被告施用第一級毒品海洛因、第二級毒品甲基安非
    他命前分別持有海洛因、甲基安非他命之低度行為，應為施
    用之高度行為所吸收，均不另論罪。其所犯上開2罪，犯意
    各別，行為互殊，應予分論併罰。又被告有犯罪事實欄所載
    之有期徒刑執行完畢之情形，此有臺灣高等法院被告前案紀
    錄表在卷可佐，其於徒刑執行完畢後，5年之內故意再犯本
    件有期徒刑以上之2罪，為累犯，均應依法加重其刑。至辯
    護人稱被告於警詢、偵訊時有供出毒品之來源為「順仔」及
    共犯蔡定元、談正宏等人，符合毒品危害防制條例第17條第
    1項之規定，應予減輕或免除其刑云云，惟查被告雖於警詢
    時曾供出係向姓名年籍不詳綽號「順仔」之成年男子購買毒
    品，手機門號為「0000000000」等情，然經本院函詢高雄市
    政府警察局刑警大隊偵二隊六分隊有關上開查獲之情形，該
    分隊承辦偵查佐吳世紘稱：「‥依據李坤宗警詢筆錄中載稱
    毒品海洛因係向乙名綽號「順仔」男子所購買，其所供述上
    游綽號「順仔」男子之電話0000000000（IMEI:00000000000
     0000），經函文遠傳電信公司查詢，申設人為黃渼淳，無
    刑案資料（全戶均無刑案資料），通聯發現該門號處於無使
    狀態中，研判該門號0000000000為人頭卡，係由綽號「順仔
    」男子所持用，為了躲避警方查緝會不定期更換手機以及門
    號，故該名綽號「順仔」之男子尚未查緝到案」等語明確，
    此有該員警之職務報告1紙在卷可稽，可見被告所供出該「
    順仔」之人，並未經檢警單位所查獲。此外，被告於警詢時
    稱「蔡定元」、「談正宏」係幫伊送毒品給購毒者，每天的
    酬勞大約是2,000元至3,000元等語（偵卷第6頁），顯然該2
    人係為被告販賣毒品之共犯，並非其購買毒品上源之正犯或
    共犯無訛。是被告於警詢及偵訊雖有上開之供述，然因與毒
    品危害防制條例第17條第1項規定之情形有別，當無該條項
    減輕或免除其刑之適用，故辯護人前揭所執之情，容有所誤
    ，應予指明。
五、爰審酌被告屢犯施用毒品之犯行，足認其無法忍切戒毒，對
    毒品之依賴情形甚重，自制力不佳，且因施用毒品，不僅足
    以戕害其個人身心，更易滋生其他犯罪，惡化治安，損及公
    益，應予重懲而使被告暫與毒品之誘惑隔離，促其斷絕毒害
    ，並考量其犯後坦承犯行，態度尚可，及犯罪動機、目的、
    手段等一切情狀，分別量處如主文所示之刑，並定應執行之
    刑，以示懲戒。至扣案之白色粉末1包（含包裝袋1只，驗餘
    淨重1.25公克），經送鑑定，確含第一級毒品海洛因等情，
    業如前揭，應屬違禁物無訛，另盛裝該毒品之包裝袋，因含
    有海洛因殘渣無法析離，應視同為毒品，是上開海洛因及其
    包裝袋，應依毒品危害防制條例第18條第1項前段規定，於
    其施用海洛因之罪名項下，宣告沒收銷燬之；至鑑驗耗用之
    毒品海洛因既已滅失，即無庸再予宣告沒收銷燬。另扣案之
    注射針筒7支，被告陳稱係其所有，且為施用海洛因所用或
    預備之用（偵卷第55頁），是此部分之扣案物，自應依刑法
    第38條第1項第2款之規定，均沒收之。另餘扣案之行動電話
    2支、4萬100元，核與本案被告施用毒品之犯行無涉，無庸
    為沒收之宣告，附此敘明。
據上論斷，應依刑事訴訟法第273條之1第1項、第284條之1、第
299條第1項前段，毒品危害防制條例第10條第1項、第2項、第18
條第1項前段，刑法第11條前段、第47條第1項、第38條第1項第
2款、第51條第5款，判決如主文。
本案經檢察官陳孟皇到庭執行職務。
中    華    民    國  100    年    10    月    26    日
                  刑事第十庭  法  官  林勳煜
以上正本證明與原本無異。
如不服本判決應於收受送達後10日內向本院提出上訴書狀，並應
敘述具體理由；如未敘述上訴理由者，應於上訴期間屆滿後20日
內向本院補提理由書（均須按他造當事人之人數附繕本）「切勿
逕送上級法院」。
中    華    民    國   100    年    10    月    26    日
                              書記官  陳莉庭
附錄本判決論罪科刑法條
毒品危害防制條例第10條
施用第一級毒品者，處 6 月以上 5 年以下有期徒刑。
施用第二級毒品者，處 3 年以下有期徒刑。